臺灣彰化地方法院刑事附帶民事判決 
                                    110年度附民字第112號
原      告  廖國祥


被      告  蘇繹元



上列被告因傷害案件（本院110年度訴字第192號），經原告提起
刑事附帶民事訴訟，請求損害賠償，本院於民國110年5月11日言
詞辯論終結，判決如下：
    主    文
被告應給付原告新臺幣壹拾玖萬捌仟元，及自民國110年5月12日
起至清償日止，按週年利率百分之五計算利息。
原告其餘之訴駁回。
本判決原告勝訴部分，得假執行；但被告如以新臺幣壹拾玖萬捌
仟元為原告供擔保後，得免為假執行。
原告其餘假執行之聲請駁回。
    事實及理由
一、原告起訴主張：
(一)被告於民國109年11月16日20時許，在彰化縣○○鄉○○村○○路0
    段○000號訴外人張庭禎經營之工廠外，經原告催討酒帳，旋
    起口角，被告狂怒難以遏制，持用於劈折林木枝幹之柴刀，
    掙脫訴外人張庭禎之阻攔，在上址工廠外揮砍原告，致使原
    告受有左手第五掌骨開放性骨折之傷害。原告因此支出醫療
    費用新臺幣（下同）5萬元，受有工作損失10萬元，且因本
    件傷害而精神上受有損害，請求被告賠償慰撫金10萬元。爰
    提起本件訴訟。
(二)並聲明：1、被告應給付原告25萬元，及自起訴狀繕本送達
    翌日起至清償日止，按週年利率5％計算之利息。2、願供擔
    保，請准宣告假執行。3、訴訟費用由被告負擔。
二、被告之答辯：對原告主張之醫療費用5萬元無意見；工作損
    失部分，對於原告主張因受傷致2個月無法工作無意見，但
    是每月工資5萬元並未提出證明資料，工作損失共10萬元顯
    然過高；慰撫金部分原告請求10萬元過高，請求駁回原告之
    訴。
三、得心證之理由：
(一)原告主張之上開事實，業據本院以110年度訴字第192號刑事
    判決認定屬實，亦為被告所不爭執，此部分事實，堪信為真
    正。
(二)原告請求被告給付25萬元，有無理由，說明如下。
 1、按因故意或過失，不法侵害他人之權利者，負損害賠償責任
     ，故意以背於善良風俗之方法，加損害於他人者亦同；不
    法侵害他人之身體、健康、名譽、自由、信用、隱私、貞操
    ，或不法侵害其他人格法益而情節重大者，被害人雖非財產
    上之損害，亦得請求賠償相當之金額，民法第184條第1項、
    第195條第1項分別定有明文。查本件被告之故意傷害行為，
    致原告受有上開傷害，已如前述，是原告依據侵權行為法律
    關係，請求被告賠償其所受損害，自屬於法有據。又刑事訴
    訟法第490條前段固規定附帶民事訴訟，除「附帶民事訴訟
    編」有特別規定外，仍應準用關於刑事訴訟之規定，但所謂
    法律之準用應以性質相容為前提，刑事訴訟法證據章之規定
    ，與附帶民事訴訟就損害金額調查之待證事項性質顯不相符
    ，實無法準用於附帶民事訴訟當中，是刑事附帶民事訴訟進
    行中，對於損害賠償金額之調查證據程序，應總體類推適用
    性質相仿之民事訴訟法規定（臺灣高等法院暨所屬法院95年
    法律座談會刑事類提案第45號討論結論參照）。再按當事人
    主張之事實，經他造於準備書狀內或言詞辯論時或在受命法
    官、受託法官前自認者，無庸舉證；當事人對於他造主張之
    事實，於言詞辯論時不爭執者，視同自認，民事訴訟法第27
    9條第1項、第280條第1項前段分別定有明文。
 2、茲審究原告所請求之損害額有無理由，分述如下：
  ⑴醫療費用：原告請求賠償就醫之醫療費5萬元，業據其提出亞
    洲大學附屬醫院診斷書及傷勢照片等附卷，被告對此無爭執
    ，依上開說明，應認為此部分主張洵屬有據。
  ⑵不能工作損失：原告主張受傷期間，2個月無法工作，每月薪
    資5萬元，因而受有10萬元損失，此部分固據原告提出沐德
    建材有限公司貨運承攬證明書在卷為證。然而，上開證明書
    及其所列明細，謹記載單趟承攬貨運之金額，並無從據此認
    定原告每月薪資為5萬元。又被告對於原告因本件傷害致其2
    個月無法工作部分並不爭執，惟每月薪資部分，原告舉證尚
    有不足。另依勞動部所公布之110年間之每月基本薪資為240
    00元，故原告既無法舉證其領有超過基本工資之收入，僅得
    以此為計算，是本件原告於2個月而不能工作之損失為48000
    元。  　
  ⑶精神慰撫金：按非財產上損害之慰撫金數額，究竟若干為適 
    當，應斟酌兩造身分、地位、經濟狀況、加害程度及其他各
     種情形，俾為審判之依據（最高法院86年度台上字第511號
    、86年度台上字第3537號民事判決參照）。本院審酌原告因
    被告之傷害行為，受有左手第五掌骨開放性骨折之傷害，其
    精神自受有相當之痛苦，並參酌原告自陳高職畢業，從事貨
    運承攬業務運送木質地板、已婚、無子女，及被告國中肄業
    、從事資源回收工作、未婚、無子女，及本件事發原因、經
    過、被告侵權行為情節暨原告所受之傷害程度等一切情況，
    認原告請求被告賠償精神慰撫金10萬元，應屬適當。
 3、故本件原告所得請求之金額為198000元【計算式：50000元
    （醫療費用）＋48000元（不能工作損失）＋100000元（慰撫
    金）＝198000元】。 
四、綜上，原告依民法第184條第1項前段、第195條第1項規定，
    請求被告給付198000元，及自起訴狀繕本送達被告之翌日即
    110年5月12日起至清償日止，按週年利率5％計算之利息，為
    有理由，應予准許；逾此範圍之請求，則為無理由，應予駁
    回。
五、按所命給付之金額未逾500000元，法院應依職權宣告假執行
    ，民事訴訟法第389條第1項第5款定有明文。本件判決所命
    被告給付之金額未逾500000元，法院應依職權宣告假執行。
    此部分雖經原告陳明願供擔保，聲請宣告假執行，惟其 聲
    請不過促請法院職權發動，本院無庸就其聲請為准駁之裁 
    判，併此敘明。另依民事訴訟法第392條第2項規定，宣告被
    告預供擔保，得免為假執行。至原告敗訴部分，其假執行之
    聲請失所附麗 ，應予駁回。
六、本件事證已臻明確，兩造其餘攻擊防禦方法，於判決結果不
     生影響，爰不一一論列，併此敘明。
七、本件為附帶民事訴訟，無須繳納裁判費，且兩造於訴訟程序
     中，亦無其他訴訟費用之支出，爰不併為訴訟費用之諭知
    。 
中　　華　　民　　國　　110 　年　　5 　　月　　31　　日
                  刑事第一庭  審判長法官      紀佳良
                              法      官      張鶴齡
                              法      官      陳怡潔
以上正本證明與原本無異。
如不服本判決應於收受判決後20日內向本院提出上訴書狀，並應
敘述具體理由；其未敘述上訴理由者，應於上訴期間屆滿後20日
內向本院補提理由書（均須按他造當事人之人數附繕本）「切勿
逕送上級法院」。
本判決非對於刑事訴訟之判決有上訴時不得上訴。
中　　華　　民　　國　　110 　年　　5 　　月　　31　　日
                              書  記  官　    葉惠英